# 母公司对子公司投资的公司进行增资

提问人：13916077517 时间：2020-03-06 08:05:29
请教陈版及各位：
子公司B是母公司A的控股子公司（有少数股东），原子公司B投资了一家公司C，投资成本 1600 万元，拥有 228 万股（注册资本 1800 万），持股比例16%，属于三无投资。后来母公司直接对C公司进行增资，注册资本增加 600 万，投资成本 5000 万元，持股比例25%，具有重大影响，而此时子公司B对公司C的持股比例被稀释为12%。
提问： 1 、在A公司合并层面，现在应按照37%持股比例按照权益法核算该项投资，那么对于原投资，是否需要计算母公司增资时其公允价值与账面价值之差计入投资收益？即视为金融工具到长投权益法的核算转换？
2 、如果需要确认这部分投资收益，这部分收益是否需要在母公司所有者与少数股东之间分配？

回答人：chenyiwei
1 、在A的合并报表层面，因为原先对C无重大影响，现在取得了重大影响，故应按照《企业会计准则第 2 号——长期股权投资（ 2014 年修订）》第十四条第一款的规定处理，将原先B持有的作为金融资产核算的股权投资按取得重大影响之日（即A对C完成增资日）的公允价值重新计量。该差额是否计入投资收益，取决于B账面上原先是将其作为交易性金融资产还是其他权益工具投资。
2 、这部分收益是否需要在母公司所有者与少数股东之间分配（按照B的股权结构）。